【裁判字號】    92,裁,1529
【裁判日期】    921024
【裁判案由】    聲請停止執行
【裁判全文】
最  高  行  政  法  院  裁  定                  九十二年度裁字第一五二九號
    抗  告  人  甲○○○○○○.
右抗告人因與相對人中央健康保險局間聲請停止執行事件，對於中華民國九十二年九
月十日臺北高等行政法院九十二年度停字第九八號裁定提起抗告，本院裁定如左︰
    主  文
抗告駁回。
抗告訴訟費用由抗告人負擔。
    理  由
一、本件相對人以聲請人違反全民健康保險法第七十二條、全民健康保險醫事服務機
    構特約及管理辦法第三十四條第一項第七款、第三十五條第一項第四款、第二項
    、第三十六條規定，而以民國九十一年八月十四日健保醫字第○九一○○一四三
    二一號函處二倍罰鍰及終止特約，並自終止特約之日起一年內不得申請特約。抗
    告人以其業已提起行政訴訟，惟接獲相對人通知自九十二年十月一日起執行上開
    處分，該處分之執行影響聲請人之經濟上利益極為重大，即使日後原處分經確定
    終局判決撤銷，亦將發生難於回復之損害等由，聲請停止執行。
二、原裁定以依行政訴訟法第一百十六條第二項前段規定，須原處分或決定之執行，
    將發生難於回復之損害，且有急迫情事者，當事人始得聲請行政法院裁定停止執
    行。本件原處分之執行在一般社會通念上，並非不能以金錢賠償為回復原狀，且
    聲請人亦僅表明其將受重大之經濟上之損害，是本件尚難謂將發生難於回復之損
    害，核與前揭停止執行之要件不符，而駁回抗告人之聲請。
三、按行政訴訟法第一百十六條第二項前段所謂難於回復之損害，係指其損害不能回
    復原狀，或不能以金錢賠償等情而言。本件相對人處二倍罰鍰及終止特約，並自
    終止特約之日起一年內不得申請特約，抗告人主張民眾將不再前往其診所看診，
    於抗告人之經濟影響頗巨，且診所之名譽造成嚴重傷害，此非財產上損害，非以
    金錢賠償得以回復原狀云云。惟名譽並非不得回復，民法關於人格權之侵害，亦
    訂有回復之方法，故原處分縱有嗣後被撤銷之可能，其名譽受損，仍難謂將對抗
    告人發生難以回復之損害。至於因原處分造成民眾不再前往看診，影響抗告人之
    收入、病患流失及罰鍰之先行支付等損失，則非不得以金錢補償，原裁定否准抗
    告人停止執行之聲請，尚無違誤。本件抗告非有理由，應予駁回。另抗告人相關
    刑事部分業經判決無罪，原處分認定之事實是否錯誤，係本案訴訟問題，非本件
    停止訴訟程序所應審究，附此明。
四、依行政訴訟法第一百零四條、民事訴訟法第九十五條、第七十八條，裁定如主文
    。
中    華    民    國    九十二      年      十        月    二十四      日
                    最 高 行 政 法 院  第 一 庭
                                審 判 長 法  官      黃  綠  星
                                         法  官      黃  合  文
                                         法  官      蔡  進  田
                                         法  官      黃  璽  君
                                         法  官      廖  宏  明
右  正  本  證  明  與  原  本  無  異
                                         法院書記官  邱  彰  德
中    華    民    國    九十二      年      十        月    二十四      日


司法院資訊處製作；財團法人民間司法改革基金會備份。
